臺灣桃園地方法院民事裁定　　　　　 110年度司繼字第2612號
聲　請　人　石佩宜律師

被　繼承人　葉斯文(亡)


上列聲請人聲請酌定代管遺產之管理報酬費用事件，本院裁定如
下：
    主    文
聲請人管理被繼承人之遺產報酬合計為新臺幣柒萬伍仟元，由被
繼承人葉斯文之遺產負擔。
聲請人管理被繼承人之遺產代墊費用合計為新臺幣伍仟玖佰陸拾
肆元，由被繼承人葉斯文之遺產負擔。
聲請程序費用新臺幣壹仟元由被繼承人葉斯文之遺產負擔。
    理    由
一、按遺產管理人得請求報酬，其數額由親屬會議按其勞力及其
    與被繼承人之關係酌定之；親屬會議不能召開或召開有困難
    時，依法應經親屬會議處理之事項，由有召集權人聲請法院
    處理之，民法第1183條、第1132條第2 項前段規定甚明。次
    按，關於遺產管理、分割及執行遺囑之費用，由遺產中支付
    之，民法第1150條前段亦有明文。復按法院處理應經親屬會
    議處理之民法第1183條所定遺產管理人報酬之酌定，得調查
    遺產管理人所為遺產管理事務之繁簡及被繼承人之遺產收益
    狀況，此觀非訟事件法第167 條規定甚明。是就法院選任之
    遺產管理人之報酬，應按遺產管理人與被繼承人之關係、管
    理事務之繁簡、遺產狀況及其他情形斟酌定之。末按遺產管
    理人應作成管理財產目錄，並應經公證人公證，其費用由被
    繼承人之財產負擔之，家事事件法第141 條準用同法第148
    條規定。
二、本件聲請意旨略以：聲請人前經鈞院以109 年度司繼字第20
    41號民事裁定選任為被繼承人葉斯文之遺產管理人，被繼承
    人所有之5 筆不動產，其中2 筆土地與房屋部分，經鈞院委
    託臺灣金融資產服務股份有限公司拍定，另被繼承人剩餘2
    筆土地為持分土地且價值不高，為避免後續因被繼承人財產
    不足清償債務而無法就管理遺產報酬與費用取償，且為列為
    優先債權參與遺產分配，聲請人需先行請求報酬，爰就聲請
    人擔任本件遺產管理人期間，依法執行職務所支出之先行墊
    款、費用及報酬，請求核定代管被繼承人遺產之管理報酬，
    及管理期間所墊付費用，合計新臺幣（下同）80,964元等語
    。
三、經查，本件聲請人主張其經本院109 年度司繼字第2041號民
    事裁定選任為被繼承人葉斯文之遺產管理人，並經本院109
    年度司繼字第2041號民事裁定、110 年司家催字第8 號裁定
    對其大陸地區以外繼承人、債權人及受遺贈人為公示催告，
    且被繼承人所有坐落桃園市○○區○○○段○○○○段000
    ○000 地號土地與座落桃園市○○區○○○段○○○○段
    000 號土地上之房屋，經本院執行處委託臺灣金融資產服務
    股份有限公司拍定等節，除業經本院調閱前開卷宗查核屬實
    外，並有臺灣金融資產服務股份有限公司函影本在卷可稽。
    茲本院審酌遺產管理人執行職務複雜之程度及其所進行之遺
    產管理工作內容，包括閱卷、公示催告、登報、搜索被繼承
    人之遺產、編製遺產清冊、申報遺產稅、確認債權人債權數
    額、陳報法務部行政執行署執行狀況、被動收受強制執行程
    序與各項非訟程序之公文，多屬例行性之事務，且本件被繼
    承人之遺產及其法律關係尚非屬複雜，又參以本件公示催告
    期間尚未屆滿，本件遺產管理時間至今已歷時1 年多，及尚
    有其他遺產仍待管理等一切情狀，暨聲請人擔任無人承認繼
    承遺產之遺產管理人，與財團法人法律扶助基金會（下稱法
    扶）律師同樣具有公益性質，依法扶酬金計付標準表，原則
    上每件訴訟案件約2 至3 萬元，認本件核予遺產管理人之報
    酬以75,000元為適當。又聲請人主張於代管遺產期間，因管
    理遺產而墊付之費用5,964 元乙節，業據聲請人提出單據正
    本在卷可稽，亦應予准許。另本件聲請費1,000 元，已另於
    首揭主文第三項中諭知。爰裁定如主文。
四、如不服本裁定應於送達後10日內向本院提出抗告狀，並應繳
    納抗告裁判費新臺幣1,000 元整。
中    華    民    國   110    年    11    月    5     日
                   家事法庭司法事務官  蔡淑蘭
以上正本係照原本作成